【裁判字號】    95,訴,2567
【裁判日期】    950925
【裁判案由】    毒品危害防制條例
【裁判全文】
臺灣臺中地方法院刑事判決  95年度訴字第2567號
公  訴  人  臺灣臺中地方法院檢察署檢察官
被      告  甲○○
                    （另案在臺灣臺中監獄執行中）
上列被告因毒品危害防制條例案件，經檢察官提起公訴（95年度
毒偵字第3065號），本院合議庭裁定由受命法官獨任進行簡式審
判程序，本院判決如下：
    主    文
甲○○連續施用第一級毒品，累犯，處有期徒刑拾月；扣案注射
針筒壹支、藥鏟壹支、生理食鹽水空瓶壹個、塑膠分裝袋壹只，
均沒收。
    事實及理由
一、本案犯罪事實引用附件檢察官起訴書之記載。
二、本案證據除引用檢察官起訴書所載外，業據被告甲○○於本
    院準備程序時就被訴事實為有罪之陳述。
三、新舊法比較：
  (一)查被告行為後，刑法第二條第一項業於民國九十四年二月二
    日以華總一義字第09400014901號令修正公布，並自九十五
    年七月一日起施行；修正後刑法第二條第一項規定，已將新
    舊法律適用之「從新從輕」原則，改採「從舊從輕」原則，
    而此規定僅係規範行為後法律變更所生新舊法律比較適用之
    準據法，並非實體刑罰法律，自不生行為後法律變更之比較
    適用之問題，應逕行適用新法第二條第一項之規定，為「從
    舊從輕」之比較。
  (二)又被告行為後，刑法第四十七條、第四十九條業於九十四年
    二月二日以華總一義字第09400014901號令修正公布，並自
    九十五年七月一日起施行；修正後刑法第四十七條第一項規
    定「受徒刑之執行完畢，或一部之執行而赦免後，五年以內
    故意再犯有期徒刑以上之罪者，為累犯，加重本刑至二分之
    一。」，修正後刑法第四十九條規定「累犯之規定，於前所
    犯罪在外國法院受裁判者，不適用之。」，與修正前刑法第
    四十七條規定「受有期徒刑之執行完畢，或受無期徒刑或有
    期徒刑一部之執行而赦免後，五年以內再犯有期徒刑以上之
    罪者，為累犯，加重本刑至二分之一。」修正前刑法第四十
    九條規定「累犯之規定，於前所犯罪依軍法或於外國法院受
    裁判者，不適用之。」不同。修正後刑法關於累犯之規定，
    其五年以內再犯之罪以故意犯為限，始應論以累犯，惟如前
    案係依軍法審判者，亦應論以累犯。修正前刑法關於累犯之
    規定，其五年以內再犯之罪以有期徒刑以上之罪（不分故意
    犯或過失犯），均應論以累犯，惟如前案係依軍法審判者，
    則不應論以累犯。而新舊法比較，應綜其全部之結果，而為
    比較，本案被告前於九十一年六月二十四日為本院判處有期
    徒刑八月確定，並於九十三年三月三十一日執行完畢，五年
    以內故意再犯本件有期徒刑以上之罪，不論依新舊法規定，
    均應論以累犯，比較新舊法結果，並無有利或不利之情形，
    故依刑法第二條第一項前段規定，本案關於被告是否構成累
    犯之適用，自應適用行為時之法律即修正前刑法第四十七條
    規定。
  (三)再被告行為後，刑法第五十六條業於九十四年二月二日以華
    總一義字第09400014901號令修正公布，並自九十五年七月
    一日起施行；修正後刑法第五十六條已刪除連續犯之規定，
    而本案被告經檢察官起訴連續犯毒品危害防制條例第十條第
    一項施用第一級毒品罪，如依新法規定，因連續犯業已刪除
    ，即應按數罪之規定併罰；如依修正刪除前之連續犯規定，
    則應依修正前刑法第五十六條規定以一罪論，但得加重其刑
    至二分之一，數罪併罰之結果，顯較諸以一罪論而加重其刑
    至二分之一之結果不利於被告；比較新舊法結果，以舊法較
    有利於行為人，故依刑法第二條第一項前段規定，本案關於
    刑法第五十六條連續犯部分，自應適用行為時之法律即修正
    前刑法第五十六條規定論處。
四、核被告所為，係犯毒品危害防制條例第十條第一項施用第一
    級毒品罪；其施用第一級毒品前持有之低度行為，為其後施
    用之高度行為所吸收，不另論罪；被告所為先後多次施用第
    一級毒品海洛因之犯行，時間緊接，所犯係構成要件相同之
    罪名，顯係基於概括犯意反覆為之，為連續犯，應依修正前
    刑法第五十六條規定論以一罪，並加重其刑。被告曾因毒品
    危害防制條例案件，於九十一年六月二十四日為本院判處有
    期徒刑八月確定，並於九十三年三月三十一日執行完畢，有
    臺灣臺中地方法院檢察署刑案資料查註紀錄表及臺灣高等法
    院被告前案紀錄表各一件在卷可稽，其受有期徒刑執行完畢
    後，五年以內再犯本案有期徒刑以上之罪，為累犯，應依修
    正前刑法第四十七條規定加重其刑，並遞加之。
五、爰審酌被告犯罪之動機、目的、手段、本件犯罪之情節及其
    施用毒品之期間長短，及施用毒品犯罪原具自戕性格，並坦
    承犯罪之犯後態度尚稱良好等一切情狀，量處如主文所示之
    刑，以示懲儆。末查，扣案注射針筒一支、藥鏟一支、生理
    食鹽水空瓶一個、塑膠分裝袋一只等物，為被告所有並供犯
    本案施用第一級毒品罪所用之物，業據被告供述甚明，應依
    刑法第三十八條第一項第二款宣告沒收。
六、依刑事訴訟法第二百七十三條之一第一項、第三百十條之二
    、第四百五十四條、第二百九十九條第一項前段，毒品危害
    防制條例第十條第一項、第二十三條第二項，刑法第十一條
    前段、第二條第一項前段、第五十六條（修正前）、第四十
    七條（修正前）、第三十八條第一項第二款，判決如主文。
中    華    民    國    95    年    9     月    25    日
                  刑事第十二庭  法  官  林源森
以上正本證明與原本無異
如不服本判決，應於收受本判決後十日內向本院提出上訴書狀，
其未敘述上訴理由者，並得於提起上訴後十日內向本院補提理由
書狀（均須按他造當事人之人數附繕本）「切勿逕送上級法院」
                                書記官  魏宏銘
中    華    民    國    95    年    9     月    25    日
附錄本案論罪科刑法條全文：
毒品危害防制條例第十條
施用第一級毒品者，處六月以上五年以下有期徒刑。
施用第二級毒品者，處三年以下有期徒刑。


司法院資訊處製作；財團法人民間司法改革基金會備份。
